【裁判字號】    99,易,2087
【裁判日期】    991112
【裁判案由】    竊盜
【裁判全文】
臺灣高雄地方法院刑事判決              99年度易字第2087號
公  訴  人  臺灣高雄地方法院檢察署檢察官
被      告  甲○○
上列被告因竊盜案件，經檢察官提起公訴（99年度偵字第15795
號），被告於準備程序中就被訴事實為有罪之陳述，受命法官於
聽取當事人之意見後，本院合議庭裁定改由受命法官獨任進行簡
式審判程序審理，判決如下：
    主  文
甲○○犯攜帶兇器竊盜罪，累犯，處有期徒刑柒月。扣案之鉗子
壹支沒收。
    事  實
一、甲○○前於民國（下同）96年間，因施用毒品案件，經本院
    以96年度訴字第1798號判決判處有期徒刑8 月確定，並經裁
    定減刑為有期徒刑4 月確定；再因竊盜案件，經本院以96年
    度易字第2036號判決各判處減為有期徒刑7 月、4 月，並定
    應執行刑10月，經上訴後由臺灣高等法院高雄分院以96年度
    上易字第989 號判決駁回上訴確定，上開三罪經定應執行刑
    為有期徒刑1 年1 月確定，於96年12月4 日刑期起算，並於
    97年9 月18日執行完畢出監。詎猶不知悔改，竟意圖為自己
    不法之所有，並基於竊盜之犯意，於99年5 月5 日2 時15
    分許，騎乘車牌號碼OTY －266 號重型機車，騎至乙○○所
    有、位於高雄縣美濃鎮祿興里石橋21號旁之雞舍，以其自備
    塑膠袋肥料一個及客觀上足供作為兇器使用之鉗子、鐮刀之
    工具，持以破壞圍籬之方式，竊取乙○○所有之土雞2 隻（
    價值約新臺幣【下同】500 元），於得手後步出屋外準備逃
    逸之際，適經乙○○發現而報警，為到場員警當場查獲，並
    扣得該2 隻土雞（經警發還被害人）、鉗子1 支與鐮刀1 支
    等物。
二、案經高雄縣政府警察局旗山分局移送臺灣高雄地方法院檢察
    署檢察官偵查起訴。
    理  由
一、查本件被告甲○○所犯並非死刑、無期徒刑、最輕本刑為 3
    年以上有徒刑之罪或高等法院管轄第一審案件，而其於準備
    程式進行中，被告先就被訴事實為有罪之陳述，經法官告知
    簡式審判程式之旨，並聽取公訴人及被告之意見後，本院認
    適宜改依簡式審判程式進行，爰依刑事訴訟法第273 條之 1
    第1 項、第284 條之1 規定，由本院合議庭以裁定由受命法
    官獨任進行簡式審判程式，合先敘明。
二、上開犯罪事實，業據被告甲○○於偵訊及本院審理中均坦承
    不諱，核與證人即被害人乙○○於警詢之證述情節相符，並
    有案發現場照片8 張、移送機關扣押筆錄、扣押物品目錄表
    、贓物認領保管單各1 份在卷可稽（見警卷第4 至10、13至
    16頁），足堪佐證。綜上所述，被告上開任意性之自白既有
    前揭證據可佐，核與事實相符，自得採為論罪科刑之依據，
    是本案事證已臻明確，被告犯行洵堪認定，應予依法論科。
三、按刑法第321條第1項第3款之攜帶兇器竊盜罪，係以行為人
    攜帶兇器竊盜為其加重條件，此所謂兇器，其種類並無限制
    ，凡客觀上足對人之生命、身體、安全構成威脅，具有危險
    性之兇器均屬之，且祇須行竊時攜帶此種具有危險性之兇器
    為已足，並不以攜帶之初有行兇之意圖為必要（最高法院79
    年臺上字第5253號判例意旨參照）。本件被告於上開犯行時
    所攜帶之鉗子、鐮刀各1 支，均係屬金屬製品，質地堅硬，
    有現場照片在卷可佐，足見客觀上足以對人之生命、身體、
    安全構成威脅，自屬兇器無訛。是核被告甲○○所為，係犯
    刑法第321 條第1 項第3 款之攜帶兇器竊盜罪。被告前於96
    年間因施用毒品、竊盜案件，經本院以如事實欄所示之判決
    論罪科刑，並定執行刑確定後，入監服刑，於97年9 月18
    日執行完畢出監等情，有臺灣高等法院被告前科紀錄表1 份
    在卷可查，其於上開有期徒刑執行完畢後5 年內，故意再犯
    本件有期徒刑以上之罪，為累犯，應依刑法第47條第1 項之
    規定加重其刑。爰審酌被告已有竊盜前科，不知悔改，且其
    正值青壯，不思以正當途徑獲取財物，復為本次竊盜犯行，
    所為誠屬不該，惟念其犯後已坦承全部犯行，態度尚可，及
    其犯罪之動機、目的、手段等一切情狀，量處如主文所示之
    刑，以資懲儆。
四、至被告於警詢時供稱：該鉗子為伊的，鐮刀是放在上開機車
    上，該機車車主是陳金盛等語明確（見警卷第2 、3 頁），
    於偵訊時亦未否認該鉗子為其所有，直至本院審理時始改供
    稱：鉗子及鐮刀均為伊友人張宏彬所有云云（見本院二卷第
    24頁反面），被告上開辯詞前後矛盾，且於本院審理時始翻
    異其警詢、偵訊時多次一貫之供述，顯係為規避鉗子遭沒收
    而杜撰之詞，應不足採信，是本件扣案之鉗子一支，應為被
    告所有，供其本案犯罪所用之物，依刑法第38條第1 項第2
    款規定，應予諭知沒收。另扣案之鐮刀一支，是原來放在上
    開機車上，業經被告如上供陳在卷，且尚無法證明為被告所
    有之物，爰不予宣告沒收，附此敘明。
據上論結，應依刑事訴訟法第273 條之1 第1 項、第299 條第1
項前段，刑法第321 條第1 項第3 款、第47條第1 項、第38條第
1項第2款，判決如主文。
本案經檢察官丙○○到庭執行職務。
中    華    民    國    99    年    11    月    12    日
                  刑事第五庭    法  官 劉美香
以上正本證明與原本無異。
如不服本判決應於收受送達後10日內向本院提出上訴書狀，並應
敘述具體理由；如未敘述上訴理由者，應於上訴期間屆滿後20日
內向本院補提理由書（均須按他造當事人之人數附繕本）「切勿
逕送上級法院」。
中    華    民    國    99    年    11    月    12    日
                                書記官 陳仙宜
附錄本判決論罪科刑之法條：
刑法第321條第1項第3款：
犯竊盜罪而有左列情形之一者，處6月以上、5年以下有期徒刑：
三  攜帶兇器而犯之者。

司法院資訊處製作；財團法人民間司法改革基金會備份。
